【裁判字號】    87,自更,33
【裁判日期】    890508
【裁判案由】    違反專利法
【裁判全文】
臺灣臺中地方法院刑事裁定                          八十七年度自更字第三三號
    自  訴  人  丙○○
    代  理  人  莊榮兆
                廖永鈞
                莊敏村
    被      告  戊○○
                乙○○
                甲○○○
                尤白玉華
右列被告因違反專利法案件，經自訴人提起自訴，本院於民國八十六年十一月十日以
八十五年度自字第一四一八號判決本件自訴不受理，自訴人不服提起上訴，台灣高等
法院台中分院於八十七年八月三十一日以八十六年度上易字第三五七九號判決發回更
審，本院裁定如左：
    主  文
自訴駁回。
    理  由
一、按法院或受命法官於自訴案件第一次審判期日前訊問自訴人、被告及蒐集或調查
    證據結果，如認為案件有刑事訴訟法第二百五十二條至第二百五十四條之情形者
    ，得以裁定駁回自訴，同法第三百二十六條第三項定有明文。
二、自訴意旨略以：自訴人丙○○所擁有第三八七二三號「液、氣態流體控制閥自動
    關閉控制機構之改良構造」新型專利權，專利期間自七十六年十月一日起至八十
    六年九月三十一日止，其功能是使定時轉盤因上述裝置而能於超過六十分處後，
    轉盤不能退回，歸零關閉瓦斯，達到可定時及不定時之開關為其特徵，而台灣台
    中地方法院於八十三年九月二十六日保全證據所查扣之十九個偽造品，於八十五
    年十月二十三日同院勘驗時，發現被告戊○○、乙○○、甲○○○、尤白玉華等
    人（按戊○○於八十一年四月任遠寶國際股份有限公司公司《下稱遠寶公司》北
    區營業處協理兼代理經理；乙○○為遠寶公司董事；甲○○○於八十二年七月三
    十日離職，之前任遠寶公司董事長；尤白玉華為遠寶公司之監察人）所生產製造
    （其等涉犯專利法第一百二十五條部分，另為不受理判決）並予販賣之瓦斯安全
    自動調整器（下稱瓦斯調整器），其中定時控制板有侵害自訴人所有上開新型專
    利權（按自訴代理人莊榮兆於本院八十八年十二月二十四日庭訊及勘驗時表示，
    上開扣押之十九個瓦斯調整器，僅其中新品牌型號ＭＡ六０六瓦斯安全控制器有
    侵害自訴人之該新型專利權），因認被告等四人共同涉犯專利法第一百二十八條
    之販賣侵害新型專利權物品罪嫌。
三、被告戊○○、乙○○、甲○○○經傳喚均未到庭。被告尤白玉華則堅決否認有何
    違反專利法第一百二十八條犯行，並辯稱：伊僅是遠寶公司之監察人，並未參與
    遠寶公司之業務經營等語。另遠寶公司（另為不受理判決）代表人丁○○辯稱：
    該十九個瓦斯調整器是民安瓦斯實業有限公司（下稱民安公司）所生產製造，其
    生產日期是在遠寶公司設立登記之前，遠寶公司因承租民安公司廠房，所以才會
    在遠寶公司查扣到，而遠寶公司未曾在市面上販賣過該瓦斯調整器等語。
四、經查：自訴人於自訴狀雖指陳本院於八十三年九月二十六日保全證據（八十三年
    度聲更字第二號）所查扣之十九個瓦斯調整器侵害其所有第三八七二三號「液、
    氣態流體控制閥自動關閉控制機構之改良構造」新型專利權，惟其代理人莊榮兆
    於本院八十八年十二月二十四日庭訊及勘驗時表示，上開扣押之十九個瓦斯調整
    器，僅其中新品牌型號ＭＡ六０六瓦斯安全控制器有侵害自訴人之該新型專利權
    。而告訴代理人莊榮兆所指稱之該新品牌型號ＭＡ六０六瓦斯安全控制器，經本
    院當庭勘驗，其製造日期為八十年五月，外盒標示為民安公司出品（以上見本院
    八十八年十二月二十四日訊問筆錄）。由上開勘驗結果，可知自訴人所指訴侵害
    其新型專利權之該新品牌型號ＭＡ六０六瓦斯安全控制器，為民安公司於八十年
    五月間所生產製造，而遠寶公司係於八十一年三月二十日始核准設立，此有該公
    司基本資料查詢表在卷可按，足徵該瓦斯調整器並非遠寶公司所生產至明。又前
    開保全程序所扣得之型號ＭＡ六０六瓦斯調整器，其數量僅有二個，此有八十三
    年度聲更字第二號裁定影本附卷足參。該瓦斯調整器既非遠寶公司所生產，而所
    扣押之數量又僅有二個，自訴人又未能提出其他事證證明遠寶公司確曾販賣過該
    瓦斯調整器，故姑不論該瓦斯調整器有否侵害自訴人之前開新型專利權，本件既
    乏證據證明遠寶公司有販賣該瓦斯調整器之事實，被告四人被訴違反專利法第一
    百二十八條罪嫌部分即屬不足。依首開說明，本件自訴應予駁回。
據上論斷，應依刑事訴訟法第三百二十六第三項、第二百五十二條第十款，裁定如主
文。
中      華      民      國      八十九      年      五      月    五    日
                                        法  官  游 文 科
右正本證明與原本無異。
如不服本裁定，應於裁定送達後五日內向本院提出抗告狀。
                                        書記官
中      華      民      國      八十九      年      五      月    五    日


司法院資訊處製作；財團法人民間司法改革基金會備份。
